臺灣臺南地方法院刑事判決
111年度交易字第391號
公  訴  人  臺灣臺南地方檢察署檢察官
被      告  吳書帆


                    （另案在法務部矯正署臺南監獄臺南分監執行中）
上列被告因公共危險案件，經檢察官提起公訴（111年度偵字第5
988號），被告就被訴事實為有罪之陳述，本院裁定改依簡式審
判程序審理，判決如下：
    主    文
甲○○犯駕駛動力交通工具而吐氣所含酒精濃度達每公升零點二五
毫克以上之罪，累犯，處有期徒刑玖月。
    事 實 及 理 由
一、被告甲○○所犯係死刑、無期徒刑、最輕本刑為3年以上有期
    徒刑以外之罪，亦非高等法院管轄第一審案件，且被告於本
    院審理中，已就被訴事實為有罪之陳述，經告知簡式審判程
    序之旨後，被告及檢察官對本件改依簡式審判程序審理均表
    示同意，經本院依刑事訴訟法第273條之1第1項規定，裁定
    本件以簡式審判程序加以審理，合先敘明。
二、本件犯罪事實及證據，除就證據部分增列：「被告於本院準
    備程序及審理中之自白（見院卷第92、100頁）」、「財團
    法人台灣商品檢測驗證中心呼氣酒精測試器檢定合格證書影
    本1紙（見警卷第9頁）」外，餘均引用起訴書之記載（如附
    件）。
三、核被告所為，係犯刑法第185條之3第1項第1款之駕駛動力交
    通工具而吐氣所含酒精濃度達每公升0.25毫克以上之罪。又
    被告有起訴書犯罪事實一、所載之前案科刑判決及執行完畢
    乙情，有臺灣高等法院被告前案紀錄表在卷可按，其受徒刑
    之執行完畢後，5年以內故意再犯本件有期徒刑以上之罪，
    為累犯，本院審酌被告構成累犯之前案為公共危險罪，竟再
    犯公共危險罪，顯見其刑罰反應力薄弱，自我控管之能力欠
    缺，主觀上惡性非輕，爰參酌司法院釋字第775號解釋意旨
    ，依刑法第47條第1項之規定，加重其刑。
四、爰審酌被告有5次公共危險前科，有前引被告前案紀錄表附
    卷可稽，詎不知悔改，其明知酒精成分對人之意識、控制能
    力具有不良影響，超量飲酒後會導致對週遭事務之辨識及反
    應能力較平常狀況薄弱，因而酒後騎車在道路上行駛，對一
    般往來之公眾及駕駛人自身皆具有高度危險性，猶漠視自己
    安危，更枉顧法律禁止規範與公眾道路通行之安全，竟仍酒
    後騎乘電動自行車在道路行駛，經警測得其飲酒後吐氣所含
    酒精濃度達每公升0.36毫克，所為應予非難，並考量被告犯
    後坦認犯行，未肇事致他人受有傷害，兼衡其自陳高中肄業
    之教育程度，已婚、育有1名未成年女兒，入監前從事搭鐵
    皮屋，日薪約新臺幣2,000元，需扶養太太、小孩及父親（
    見院卷第101頁）等一切情狀，量處如主文所示之刑，以資
    懲儆。
據上論斷，應依刑事訴訟法第299條第1項前段、第273條之1第1
項、第310條之2、第454條第2項，刑法第185條之3第1項第1款、
第47條第1項，刑法施行法第1條之1第1項，判決如主文。
本案經檢察官李宗榮提起公訴，檢察官乙○○到庭執行職務。
中　　華　　民　　國　　111 　年　　6 　　月　　21　　日
                  刑事第十二庭  法  官  張婉寧
以上正本證明與原本無異。
如不服本判決應於收受本判決後20日內向本院提出上訴書狀，並
應敘述具體理由。其未敘述上訴理由者，應於上訴期間屆滿後20
日內向本院補提理由書狀（均須按他造當事人之人數附繕本）「
切勿逕送上級法院」。 
　　　　　　　　　　　　　　　　書記官  蔡雅惠
中　　華　　民　　國　　111 　年　　6 　　月　　22　　日

附錄論罪科刑法條全文：
中華民國刑法第185條之3
駕駛動力交通工具而有下列情形之一者，處3年以下有期徒刑，
得併科30萬元以下罰金：
一、吐氣所含酒精濃度達每公升零點二五毫克或血液中酒精濃度
    達百分之零點零五以上。
二、有前款以外之其他情事足認服用酒類或其他相類之物，致不
    能安全駕駛。
三、服用毒品、麻醉藥品或其他相類之物，致不能安全駕駛。
因而致人於死者，處3年以上10年以下有期徒刑，得併科2百萬元
以下罰金；致重傷者，處1年以上7年以下有期徒刑，得併科1百
萬元以下罰金。
曾犯本條或陸海空軍刑法第54條之罪，經有罪判決確定或經緩起
訴處分確定，於十年內再犯第1項之罪因而致人於死者，處無期
徒刑或5年以上有期徒刑，得併科3百萬元以下罰金；致重傷者，
處3年以上10年以下有期徒刑，得併科2百萬元以下罰金。

附件：
臺灣臺南地方檢察署檢察官起訴書
                                     111年度偵字第5988號
　　被　　　告　甲○○　男　35歲（民國00年0月00日生）
　　　　　　　　　　　　住臺南市新化區知義里3鄰知母義126
　　　　　　　　　　　　　之1號
　　　　　　　　　　　　國民身分證統一編號：Z000000000號
上列被告因公共危險案件，業經偵查終結，認應提起公訴，茲將
犯罪事實及證據並所犯法條分敘如下：
　　    犯罪事實
一、甲○○曾於民國109年間因公共危險（酒後駕車）案件，經臺
    灣臺南地方法院判處有期徒刑6月確定，於110年5月23日執
    行完畢。再於111年2月26日18時許，飲酒後駕駛電動自行車
    ，同日19時1分在臺南市○○區○○路000號前，經警測得其吐氣
    所含酒精濃度每公升0.36毫克。
二、案經臺南市政府警察局永康分局移送偵辦。
    　　證據並所犯法條
一、證據：
  ㈠被告甲○○警詢、偵查中之自白。
  ㈡臺南市政府警察局舉發違反道路交通管理事件通知單影本、
    酒精測定紀錄表各1紙。
二、所犯法條：
    核被告所為，係犯刑法第185條之3第1項第1款之罪嫌。其於
    犯公共危險罪(酒後駕車)受徒刑執行完畢後5年內再犯，請
    依累犯規定加重其刑。
三、依刑事訴訟法第251條第1項提起公訴。
　　此　　致
臺灣臺南地方法院
中　　華　　民　　國　 111　　年　　3 　　月　　10　　日
                              檢察官   李宗榮
本件正本證明與原本無異
中　　華　　民　　國　 111　　年　　3 　　月　　22　　日
                              書記官   陳湛繹  
（本院按下略）